【裁判字號】    98,交易,187
【裁判日期】    980831
【裁判案由】    過失傷害
【裁判全文】
臺灣臺北地方法院刑事判決             98年度交易字第187號
公  訴  人  臺灣臺北地方法院檢察署檢察官
被      告  甲○○
上列被告因過失傷害案件，經檢察官聲請以簡易判決處刑（98年
度偵字第306號），由本院改依通常程序審理，茲判決如下：
    主  文
甲○○因過失傷害人，處拘役伍拾伍日，如易科罰金，以新臺幣
壹仟元折算壹日。
    事    實
一、甲○○於民國九十七年六月七日下午四時四十五分許，騎乘
    車牌號碼八ＨＶ－一二八號重型機車，沿臺北市○○街由南
    往北往大直方向行駛，行經臺北市中山區大直橋上坡處時，
    應注意汽車在同一車道行駛時，除擬超越前車外，後車與前
    車之間應保持隨時可以煞停之距離，且應注意車前狀況，隨
    時採取必要之安全措施，而依當時情形係天候晴且有日間自
    然光線，柏油路面狀況為乾燥、無缺陷、無障礙物且視距良
    好，並無不能注意之情事，竟疏未注意與前方丙○○所騎乘
    之腳踏車保持隨時可以煞停之距離，緊跟在後行駛，且未注
    意丙○○因該處正值上坡處車速減緩，致一時煞避不及，其
    所騎乘之上開重型機車自後追撞丙○○所騎乘之腳踏車，使
    丙○○因此人車倒地後，受有左手遠端橈骨骨折之傷害。事
    發後，甲○○於其上開過失傷害犯罪未被發覺前，在上開肇
    事現場向據報前往處理之臺北市政府警察局中山分局大直派
    出所員警乙○○自首而接受裁判。
二、案經張丙○○訴由臺灣臺北地方法院檢察署檢察官偵查後聲
    請以簡易判決處刑，由本院改依通常程序審理。
    理    由
一、訊據被告甲○○對於其於上開時、地騎乘上開重型機車因疏
    未注意保持與前車之間保持隨時可以煞停之距離，且未注意
    車前狀況，隨時採取必要之安全措施，致一時煞避不及，自
    後追撞證人丙○○所騎乘之腳踏車，使證人丙○○人車倒地
    受傷肇事之事實坦承不諱，並經證人丙○○於警詢及偵查中
    證述在卷。此外，並道路交通事故調查報告表(一)、(二)、道路
    交通事故現場圖各一份、肇事現場及車損照片附卷可稽。據
    此，足認被告上開自白屬實可採。堪認本件交通事故之發生
    ，係因被告騎車行經上開路段時，疏未注意因疏未注意與前
    車保持得隨時煞停之距離，且未注意車前狀況，隨時採取必
    要之安全措施所致。又證人丙○○因本件交通事故受有左手
    遠端橈骨骨折之傷害，亦有常庚紀念醫院診斷證明書一份附
    卷可按。
二、按汽車在同一車道行駛時，除擬超越前車外，後車與前車之
    間應保持隨時可以煞停之距離；汽車行駛時，駕駛人應注意
    車前狀況及兩車併行之間隔，並隨時採取必要之安全措施，
    道路交通安全規則第九十四條第一項、第三項分別定有明文
    。經查：被告為汽車駕駛人，於上揭時、地騎車行經上開路
    段時，自應遵守前揭道路交通安全規則之規定，與前車即證
    人丙○○所騎乘之腳踏車之間保持隨時可以煞停之距離，且
    應注意車前狀況，隨時採取必要之安全措施，而本件交通事
    故發生時，係天候晴，日間有自然光線，其所行經之上開路
    段柏油路面無缺陷、無障礙物，視距良好，此有上開道路交
    通事故調查報告表(一)、(二)各一份在卷可憑，視線、視野顯然
    清晰無礙，被告可確切掌握路上車輛動態，並無不能注意之
    情事，竟疏未注意及此，騎乘上開重型機車貿然緊跟在證人
    丙○○所騎乘之腳踏車後方行駛，致生本件交通事故，被告
    行為顯有過失甚明。再者，證人丙○○確因本件交通事故致
    受有上開傷害，與被告之過失行為間，具有相當因果關係甚
    明，被告自應就其過失行為負責。從而，本件事證明確，被
    告上開過失傷害犯行，洵堪認定，應予依法論處。
三、核被告所為，係犯刑法第二百八十四條第一項前段之過失傷
    害罪。被告於犯罪後，未被有偵查權限機關發覺為犯罪嫌疑
    人前，在上開肇事現場向證人乙○○即據報前往處理本件交
    通事故之臺北市政府警察局中山分局大直派出所員警表明其
    為本件交通事故之肇事者而接受裁判，此業經證人乙○○於
    本院審理時證述無訛，合於自首要件，應依刑法第六十二條
    前段規定，減輕其刑。爰審酌本件交通事故之發生係全因被
    告之過失所致、證人丙○○所受上開傷害情形、迄今尚未與
    證人丙○○達成民事和解、所生危害及坦承犯行之態度等一
    切情狀，量處如主文所示之刑，並諭知易科罰金之折算標準
    。
四、本件檢察官原聲請簡易判決處刑，惟經本院認有刑事訴訟法
    第四百五十一條之一第四項但書所定之情形，爰改依通常程
    序審理。
據上論斷，應依刑事訴訟法第四百五十二條、第二百八十四條之
一、第二百九十九條第一項前段，刑法第二百八十四條第一項前
段、第四十一條第一項前段、第六十二條前段，刑法施行法第一
條之一，判決如主文。
本案經檢察官蘇維達到庭執行職務。
中    華    民    國    98    年    8     月    31    日
                        臺灣臺北地方法院刑事第十五庭
                            法  官  吳麗英
上正本證明與原本無異。
如不服本判決應於收受送達後10日內向本院提出上訴書狀，並應
敘述具體理由；其未敘述上訴理由者，應於上訴期間屆滿後20日
內向本院補提理由書（均須按他造當事人之人數附繕本）「切勿
逕送上級法院」。
                            書記官  藍儒鈞
中    華    民    國    98    年    8     月    31    日
附錄本案論罪科刑法條：
刑法第二百八十四條：因過失傷害人者，處六月以下有期徒刑、
                    拘役或五百元以下罰金。致重傷者，處一
                    年以下有期徒刑、拘役或五百元下罰金。
                    從事業務之人，因業務之過失傷害人者，
                    處一年以下有期徒刑、拘役或一千元以下
                    罰金。致重傷者，處三年以下有期徒刑、
                    拘役或二千元以下罰金。


司法院資訊處製作；財團法人民間司法改革基金會備份。
